# 关于公司决定清算下属 2 家子公司，请问老师财务报表编制基础如何描述？

提问人：柳寒秋 时间：2018-03-15 21:38:07
目前一客户的董事会于 17 年 11 月决定清算 3 家空壳公司，现做 17 年年审。请问老师： 1 、公司合并报表会计政策——财务报表编制基础如何描述？ 2 、对审计报告是否有影响？

回答人：chenyiwei
合并报表整体仍按持续经营基础编制。原已是空壳公司，现在被清算关闭，至少不会导致合并集团持续经营能力的恶化。在财务报表编制基础中无需特殊说明。该事项对审计意见类型也不会有特殊影响。 另外，清算期间子公司是否纳入合并报表范围及合并的具体操作，请参考：《瑞华研究 2010 ～ 2016 汇编》之“问题3-2-83（已经进入清算程序的子公司是否纳入合并范围）”、“问题3-2-92（资产被冻结的清算企业是否纳入合并范围）”、“问题3-2-97（子公司清算期间的合并报表问题）”等。